臺灣苗栗地方法院刑事判決　　　　　　　　　　　　　九十三年度訴字第四一一號
　　公　訴　人　臺灣苗栗地方法院檢察署檢察官
　　被　　　告　甲○○　三十六.
右列被告因毒品危害防制條例案件，經檢察官提起公訴（九十三年度毒偵字第七二一
號），及移送併辦（台灣桃園地方法院檢察署九十三年度毒偵字第二二六五號、台灣
苗栗地方法院檢察署九十三年度毒偵字第一一三九號），本院合議庭裁定後，以簡式
審判程序判決如左：
    主  文
甲○○連續施用第一級毒品，累犯，處有期徒刑玖月。
    事  實
一、甲○○有下列構成累犯之前科紀錄：（１）曾於民國（下同）八十三年八月五日
    ，因違反麻醉藥品管理條例案件，經台灣彰化地方法院判處有期徒刑五年八月，
    於八十三年九月一日判決確定；復於八十三年九月八日，因違反麻醉藥品管理條
    例、槍砲彈藥刀械管制條例案件，經台灣新竹地方法院分別判處有期徒刑八月、
    三月，定其應執行刑為有期徒刑十月，於八十三年十月十一日判決確定；上開案
    件合併執行結果，於八十七年八月二十五日，因縮短刑期假釋出獄，嗣其假釋被
    撤銷，自八十九年四月八日起執行殘刑二年一月十八日，於九十一年三月三十一
    日，因縮刑期滿執行完畢。（２）又於八十九年二月十五日，因違反毒品危害防
    制條例案件，經本院判處有期徒刑六月，於八十九年三月十七日判決確定，自九
    十一年四月一日起接續執行，並於九十一年九月三十日執行完畢。
二、甲○○又曾於八十八年五月間，因一犯施用毒品案件，經本院裁定送觀察、勒戒
    後，認無繼續施用毒品傾向，由台灣苗栗地方法院檢察署檢察官於八十八年六月
    二十一日以八十八年度偵字第二二五七號不起訴處分確定。復於八十八年十月間
    ，因二犯施用毒品案件，經本院裁定送觀察、勒戒後，認有繼續施用毒品傾向，
    由本院裁定令入戒治處所施以強制戒治，於八十九年十一月二十三日入台灣台中
    戒治所執行，於八十九年四月八日停止戒治，所餘戒治期間施以保護管束，已於
    八十九年十一月二十二日戒治期滿執行完畢；至刑事部分，則由台灣苗栗地方法
    院檢察署檢察官於八十八年十一月二十九日以八十八年度毒偵字第三九二號提起
    公訴，經本院於八十九年二月十五日以八十九年度易字第二０號判處有期徒刑六
    月，於八十九年三月十七日判決確定，並於九十一年九月三十日執行完畢。
三、詎甲○○猶不知悔改，自上開強制戒治期滿後五年內，復基於施用第一級毒品海
    洛因之概括犯意，自九十三年一月初某日起至九十三年五月二十三日晚上某時許
    止，連續在其苗栗縣公館鄉五谷村十五鄰五谷一七六之二號住處、桃園縣黃金歲
    月汽車旅館等處，以將第一級毒品海洛因摻入香煙內點燃吸食之方式，非法施用
    第一級毒品海洛因多次。嗣分別於左列時、地，為警查獲：
（一）苗栗縣警察局苗栗分局員警，於九十三年五月四日，在苗栗縣苗栗市中苗地區
      ，查獲甲○○另犯竊盜案件後，在苗栗分局刑事組對甲○○採尿送驗結果，發
      現其尿液呈有嗎啡陽性反應（至其尿液同時呈有甲基安非他命陽性反應，涉犯
      施用第二級毒品部分，由檢察官移送本院另案併案審理）。
（二）桃園縣政府警察局大園分局刑事組員警，因甲○○與案外人吳明豐、鍾仁浩、
      陳國正及謝東哲等人共同涉犯妨害自由案件，於九十三年五月二十四日中午十
      二時三十分許，在桃園縣大園鄉溪海村一鄰下溪洲一號前，將甲○○所駕駛之
      車牌號碼一一一六─ＨＢ號自用小客車攔下，救出被害人楊崇嵐後，再將甲○
      ○一干人帶回該分局刑事組製作筆錄，並對甲○○採尿送驗，結果發現其尿液
      仍呈有嗎啡陽性反應（至其尿液同時呈有甲基安非他命陽性反應，涉犯施用第
      二級毒品部分，亦由檢察官移送本院另案併案審理）。
四、案經苗栗縣警察局苗栗分局報請台灣苗栗地方法院檢察署檢察官偵查起訴，及由
    桃園縣政府警察局大園分局報請台灣桃園地方法院檢察署檢察官呈請台灣高等法
    院檢察署檢察長核轉台灣苗栗地方法院檢察署檢察官移送本院併案審理。
    理  由
一、右揭事實，業據被告甲○○於本院審理時供承不諱，而其尿液第一次經警採集送
    請檢驗結果，確呈有嗎啡陽性反應，有苗栗縣警察局苗栗採尿室毒品人口到場採
    尿名冊、列管毒品人口尿液檢體採集送驗紀錄表、中山醫學大學附設醫院藥物濫
    用檢測中心九十三年六月三日檢驗報告等影本各一紙在卷足憑（參見台灣苗栗地
    方法院檢察署九十三年度毒偵字第七二一號偵查卷第二十頁至第二十三頁）。又
    被告甲○○第二次經警採其尿液送請檢驗結果，其尿液仍同時呈有嗎啡陽性反應
    ，此亦有桃園縣政府警察局大園分局被採尿人姓名編號對照表、昭信科技顧問股
    份有限公司九十三年六月十一日出具之濫用藥物陽性檢體檢驗報告等影本各一紙
    在卷足稽（參見台灣桃園地方法院檢察署九十三年度毒偵字第二二六五號偵查卷
    第二十二頁、第六十五頁），是被告甲○○自白其有連續施用第一級毒品海洛因
    之犯行，應堪信為真實。
二、被告甲○○又曾於八十八年五月間，因一犯施用毒品案件，經本院裁定送觀察、
    勒戒後，認無繼續施用毒品傾向，由台灣苗栗地方法院檢察署檢察官於八十八年
    六月二十一日以八十八年度偵字第二二五七號不起訴處分確定。復於八十八年十
    月間，因二犯施用毒品案件，經本院裁定送觀察、勒戒後，認有繼續施用毒品傾
    向，由本院裁定令入戒治處所施以強制戒治，於八十九年十一月二十三日入台灣
    台中戒治所執行，於八十九年四月八日停止戒治，所餘戒治期間施以保護管束，
    已於八十九年十一月二十二日戒治期滿執行完畢；至刑事部分，則由台灣苗栗地
    方法院檢察署檢察官於八十八年十一月二十九日以八十八年度毒偵字第三九二號
    提起公訴，經本院於八十九年二月十五日以八十九年度易字第二０號判處有期徒
    刑六月，於八十九年三月十七日判決確定，並於九十一年九月三十日執行完畢，
    此分別有刑案資料查註紀錄表、台灣高等法院被告全國前案紀錄表等在卷足憑。
    事證明確，被告甲○○於強制戒治期滿後五年內再犯施用毒品之犯行，洵堪認定
    。
三、核被告甲○○所為，係犯毒品危害防制條例第十條第一項之施用第一級毒品罪。
    其非法持有海洛因之低度行為，應為施用之高度行為所吸收，不另論罪。被告甲
    ○○先後多次施用第一級毒品海洛因之行為，時間緊接，所犯罪名之構成要件相
    同，顯係基於概括之犯意而為，應依連續犯之規定論以一罪，並依法加重其刑。
    查被告甲○○曾於八十三年八月五日，因違反麻醉藥品管理條例案件，經台灣彰
    化地方法院判處有期徒刑五年八月，於八十三年九月一日判決確定；復於八十三
    年九月八日，因違反麻醉藥品管理條例、槍砲彈藥刀械管制條例案件，經台灣新
    竹地方法院分別判處有期徒刑八月、三月，定其應執行刑為有期徒刑十月，於八
    十三年十月十一日判決確定；上開案件合併執行結果，於八十七年八月二十五日
    ，因縮短刑期假釋出獄，嗣其假釋被撤銷，自八十九年四月八日起執行殘刑二年
    一月十八日，於九十一年三月三十一日，因縮刑期滿執行完畢。又於八十九年二
    月十五日，因違反毒品危害防制條例案件，經本院判處有期徒刑六月，於八十九
    年三月十七日判決確定，自九十一年四月一日起接續執行，並於九十一年九月三
    十日執行完畢，有上開前科表在卷足憑，五年內再犯本件有期徒刑以上刑之罪，
    為累犯，應依刑法第四十七條之規定，遞加重其刑。爰審酌被告甲○○一再非法
    施用毒品，理應重罰，惟念其所犯僅戕害個人身心健康，及犯後能坦白承認等一
    切情狀，本院並參酌檢察官之具體求刑，量處被告甲○○如主文所示之刑，以資
    懲儆。
四、至台灣苗栗地方法院檢察署檢察官，就被告甲○○於事實欄三之（二）所示時、
    地被警查獲後，經警採其尿液送驗結果，發現其仍有施用第一級毒品海洛因之犯
    行，而以該署九十三年度毒偵字第一一三九號偵查卷移送本院併案審理，因移送
    併辦部分，與起訴被告甲○○非法施用第一級毒品海洛因部分，有連續犯之裁判
    上一罪關係，依審判不可分原則，本院自應一併予以審理，附此敘明。
據上論斷，應依刑事訴訟法第二百七十三條之一第一項、第二百九十九條第一項前段
，毒品危害防制條例第十條第一項，刑法第十一條、第五十六條、第四十七條，判決
如主文。
本案經檢察官黃智勇到庭執行職務。
中　　　華　　　民　　　國　　　九十三　　　年　　十　　月　　二十九　　日
　　　　　　　　　　　　　　　　　　　　　臺灣苗栗地方法院刑事第二庭
                                                  法  官  柳  章  峰
右正本證明與原本無異。
如不服本判決，應於判決送達後十日內向本院提出上訴狀( 應附繕本 )。
                                                  書記官  歐  明  秀
中　　　華　　　民　　　國　　　九十三　　　年　　十　　月　　二十九　　日
毒品危害防制條例第十條
施用第一級毒品者，處六月以上五年以下有期徒刑。
施用第二級毒品者，處三年以下有期徒刑。
